【裁判字號】    89,交易,129
【裁判日期】    891019
【裁判案由】    業務過失傷害
【裁判全文】
臺灣臺中地方法院刑事判決                        八十九年度交易字第一二九號
    公  訴  人  臺灣台中地方法院檢察署檢察官
    被      告  甲○○
    選任辯護人  王錦昌律師
右列被告因業務過失傷害案件，經檢察官提起公訴（八十九年度偵字第二五四四號）
，本院判決如左：
    主  文
甲○○無罪。
    理  由
一、公訴意旨略以：被告甲○○係遊覽車司機，為從事駕駛業務之人，於民國（下同
    ）八十八年二月十八日晚間九時四十分許，駕駛車牌號碼車ＨＨ—０二七號遊覽
    車，沿台中縣龍井鄉○○號道路（臨港東路），由台中港往龍井方向行駛，途經
    該路與福頭崙巷之交岔路口，明知汽車行駛時，駕駛人應注意車前狀況，並隨時
    採取必要之安全措施，其應注意能注意，且依當時情形，又無不能注意之情形，
    竟疏於注意，致與迎向同為疏於注意而貿然左轉，由丙○○所駕駛之車牌號碼Ｎ
    Ｆ—九二一六號自用小客車在路口中相撞，使丙○○因此受有左股骨開放性骨折
    ，及多處擦傷等傷害，因認被告涉有刑法第二百八十四條第二項之業務過失傷害
    罪嫌云云。
二、本件公訴人認被告涉犯業務過失傷害之犯行，無非係以被告未注意車前狀況及告
    訴人丙○○之指述、台中縣警察局道路交通事故調查報告表、驗傷單各一紙與現
    場照片九張為其論據。惟訊據被告甲○○堅決否認有上開犯行，辯稱：伊行至台
    中縣龍井鄉○○○路與福頭崙巷路口，因當時燈光號誌為紅燈而停車，伊前方、
    右側及後方均停有小客車，對向兩線車道亦停有好幾部車，嗣燈光號誌變為綠燈
    ，雙向車輛均起步，伊因係大客車起步較慢，但已和對向三、四部車會車而過，
    且已駛過十字路口，突然對向約三十公尺處，告訴人丙○○駕駛上開自用小客車
    跨越雙黃線逆向快速直衝過來，伊前面的小客車見狀急忙閃避因而衝出路肩，而
    伊因二檔起步車速緩慢，又顧及右側來車，閃避不及，始與丙○○所駕駛之小客
    車車頭左邊駕駛座對撞，當時告訴人酒味很重，伊並無過失等語。
三、按犯罪事實應依證據認定之，無證據不得推定其犯罪事實；又不能證明被告犯罪
    者，應諭知無罪之判決，刑事訴訟法第一百五十四條、第三百零一條第一項分別
    定有明文。又認定不利於被告之事實，須依積極證據，苟積極證據不足為不利於
    被告事實之認定時，即應為有利於被告之認定，更不必有何有利之證據；且告訴
    人之指訴係以使被告受刑事訴追為目的，是其陳述是否與事實相符，仍應調查其
    他證據以資審認（最高法院三十年上字第八一六號、五十二年台上字第一三００
    號判例參照）。
四、經查，案發當天被告駕駛上開遊覽車沿台中縣龍井鄉○○號道路由西往東行駛，
    告訴人則係駕駛上開自小客車沿特七號道路由東往西行駛，於特七號道路（臨港
    東路）與福頭崙巷路口時，告訴人因駕車左轉而與被告所駕車輛發生碰撞，當時
    被告所駕駛之上開遊覽車已越過十字路口，且被告所駕之遊覽車左半部擋風玻璃
    、左車燈至左側第一個輪胎處毀損，而告訴人所駕駛之自小客車前半部全部毀損
    ，此有台中縣警察局道路交通事故調查報告表一份及現場照片九張附卷可按。觀
    諸本件車禍發生地點及被告與告訴人雙方車輛受損位置，則告訴人顯未依道路交
    通安全規則第一百零二條第四款之規定行至交叉路口中心處左轉乙節應堪認定；
    次查，告訴人於本院審理時陳稱：伊當天中午有飲酒等語，且告訴人於事故發生
    後送往光田綜合醫院救治，經血液測試酒精濃度高達二Ｏ五．六ｍｇ／ｄｌ，即
    Ｏ．二Ｏ五六％，相當於呼氣酒精濃度每公升Ｏ．九八毫克，超過每公升Ｏ．二
    五毫克之標準值甚多，有光田綜合醫院血清檢驗報告單一紙在卷足憑，是告訴人
    於服用酒類後仍酒醉駕駛動力交通工具等情亦堪認定。雖告訴人於偵審中均陳稱
    ：伊係見被告所駕之遊覽車尚距離有一百公尺遠，伊才左轉，係被告闖紅燈並超
    速才會撞到伊的自小客車，致伊之車輛才會彈開四點七公尺之遠云云。然衡諸被
    告與告訴人車輛受損之位置，倘告訴人所駕車輛左轉時，被告係自對向車道一百
    公尺遠處闖越紅燈並超速行進，則告訴人所駕駛之車輛所受撞擊點應係右側，而
    被告所駕駛之遊覽車應係前側車頭部位毀損，當不會有左側第一個輪胎處毀損情
    形，是告訴人所為前開指訴，是否可採已有疑義；再者，證人乙○○到庭證稱：
    當天伊開白色轎車由臨港東路要往龍井方向行駛，當時伊走在被告遊覽車前方，
    伊是第一部車子要停紅燈，撞到當時是紅燈等語，然證人乙○○既駕車行駛於被
    告所駕駛車輛之前，衡情應無法知悉被告行經該交叉路口時是否確係闖越紅燈？
    況被告係在穿越過該交叉路口中心點後始發生本件車禍，尚難遽認被告駕車行經
    該交岔路口有闖紅燈之行為；又本件車禍發生當時，被告之妻洪桂暖亦在現場，
    其到庭證稱：當天伊坐在伊先生車上，伊等是綠燈直行，對向車道（即告訴人）
    是超車失控等語，是除告訴人指稱被告超速闖紅燈外，別無其他證據足認被告有
    超速闖紅燈之嫌，自難遽認被告有超速闖紅燈之事實。且本件車禍經送請台灣省
    台中縣區車輛行車事故鑑定委員會鑑定及臺灣省車輛行車事故覆議鑑定委員會覆
    議之結果，亦均認：「丙○○飲酒應是超過規定後駕駛自小客車途經肇事地段占
    用來車道搶先左轉，為肇事主因；甲○○無肇事原因」，有各該委員會鑑定意見
    書及覆議意見書各乙份在卷可考，是被告辯稱：伊係綠燈直行，係告訴人突然橫
    越雙黃線等語，尚堪採信。雖上開覆議鑑定委員會覆議結果另認「被告駕駛營業
    用大客車行駛內側車道，有違規定」等情，然被告此部分行為縱於法有違，亦與
    本件車禍之發生無相當因果關係，尚難據此即認定被告有過失。綜上所述，被告
    就本件車禍之發生既無肇事原因，即難認有過失行為。至於告訴人所提出之診斷
    證明書一紙，則僅能證明告訴人確因本件車禍受傷，但被告既無肇事原因，已如
    前述，自難以此遽認被告有業務過失傷害之犯行。此外，復查無其他積極確切證
    據足證被告有何業務過失犯行，既無證據證明被告犯罪，依法應諭知被告無罪之
    判決。
五、據上論斷，應依刑事訴訟法第三百零一條第一項，判決如主文。
中      華      民      國    八十九    年      十      月     十九     日
                                    臺灣臺中方法院交通法庭
                                        法  官  夏  一  
右正本證明與原本無異。
如不服本判決，應於判決送達後十日內向本院提出上訴狀( 應附繕本 )，上訴於臺灣
高等法院臺中分院。
                                        書記官
中      華      民      國    八十九    年      十      月    二十三    日


司法院資訊處製作；財團法人民間司法改革基金會備份。
